【裁判字號】    88,易,1146
【裁判日期】    890111
【裁判案由】    公共危險
【裁判全文】
臺灣雲林地方法院刑事判決
    公  訴  人  臺灣雲林地方法院檢察署檢察官
    被      告  甲○○
右列被告因公共危險案件，經檢察官提起公訴（八十八年度偵字第四六０八號），本
院判決如左︰
    主  文
甲○○預備放火燒燬現供人使用之住宅，處拘役伍拾日，如易科罰金，以參佰元折算
壹日。緩刑貳年。
    事  實
一、甲○○因與其夫乙○○感情不睦，存有心結，於民國八十八年八月五日凌晨一時
    三十分許，持裝滿汽油之保特瓶三瓶，至雲林縣二崙鄉三和村四十二之一號其夫
    乙○○現供人使用之住宅，將汽油潑灑在乙○○所有停放於該處車棚內之車號Ｓ
    Ｈ－八一九三號自用小貨車後車斗上及ＪＹ－四五二八號自用小客車之汽車車頂
    上，預備放火燒燬現供人使用之住宅，幸為乙○○聽到狗吠聲察覺有異出來查看
    ，甲○○未及著手放火，而將盛裝汽油之保特瓶一瓶半及空瓶一瓶遺留在現場，
    即騎乘機車逃逸，始未釀成大禍。
二、案經被害人乙○○訴由雲林縣警察局西螺分局報告台灣雲林地方法院檢察署檢察
    官偵查起訴。
    理  由
一、訊據被告甲○○固坦白承認於前揭時間，持三瓶汽油至上開地點之事實，惟矢口
    否認有何預備放火之犯意，辯稱：伊所帶之汽油係要倒入伊所有停放於該處之車
    號ＵＴＡ－二七二號機車油箱內，又因怕遭告訴人乙○○毆打，所以才選在夜深
    人靜時去騎走該機車云云。惟查，右揭犯罪事實，業據告訴人乙○○指訴綦詳，
    並有警方在現場扣得未使用之汽油一瓶半可稽，復有照片八張附卷足憑。又查被
    告所帶之汽油如依其所言係用來添加其機車之用油，為何被告不利用白天視線良
    好之時，前往加油及牽車，卻利用半夜三更無人之際前往呢？其雖稱畏懼告訴人
    云云。然被告於八十八年八月五日凌晨放火不成，仍恨意未消，於同日傍晚復騎
    乘機車至告訴人右開公司丟擲農藥「日日春」之事實，亦據告訴人指述歷歷，核
    與證人邢華勇證述之情節相符，且被告亦不否認有攜「日日春」至該地點之事實
    ，依吾人日常生活經驗，被告為此挑釁之行為，顯然並無何畏懼告訴人之可言，
    其所辯顯與常情有違。又為何告訴人所有之上開兩部車同一時間都受到汽油潑灑
    ，而被告卻又恰巧帶汽油在場呢？況被告供稱其於案發前一日即八十八年八月
    四日下午六時許，即曾為了其機車要加油已購買八公升裝汽油，並將之攜至告訴
    人位於二崙鄉湳仔村九六號公司桌上，並於告訴人發現有人進入該處後，即立刻
    離去之事實，亦為被告所不否認，是其辯稱購買之三瓶寶特瓶汽油係用以添加機
    車一節，顯前後不一不足採信。此外參以被告與告訴人二人為夫妻，平日感情不
    睦之事實，亦為被告及告訴人自承在卷。而汽油係快速揮發、容易引燃之高危險
    物質，被告將之潑灑於告訴人之車輛上，其難謂無預備放火之犯意。而告訴人雖
    與被告感情不睦，然居住於上址，應不致甘冒誣告及失火之危險而自行潑灑汽油
    於其所有之車輛。是本件事證明確，被告空言否認，不足採信，其犯行堪以認定
    ，應予依法論科。
二、核被告甲○○所為，係犯刑法第一百七十三條第四項之預備放火罪。爰審酌被告
    之素行，其因與告訴人感情不睦，心有千結，難以撫平，一時失慮，致有本件過
    激之行為，堪以諒解，及其犯罪之動機、犯罪時所受之刺激、犯罪之手段、被害
    人所受損害程度及被告犯罪後之態度等一切情狀，量處如主文所示之刑，並諭知
    易科罰金之折算標準。查被告前未曾受有期徒刑以上刑之宣告，有台灣雲林地方
    法院檢察署刑案資料查註紀錄表一紙在卷可稽，其因一時失慮，致罹刑章，本院
    認其經此教訓後，當益知警惕，應無再犯之虞，因認其所宣告之刑，以暫不執行
    為適當，併予宣告緩刑二年，以勵來茲而啟自新。
三、據上論斷，應依刑事訴訟法第二百九十九條第一項前段、刑法第一百七十三條第
    四項、第四十一條、第七十四條第一款，罰金罰鍰提高標準條例第一條前段、第
    二條，判決如主文。
本案經檢察官林豐正到庭執行職務。
中      華      民      國      八十九      年      一      月    十一  日
                                         臺灣雲林地方法院刑事第二庭
                                             法  官  紀  文  勝
右正本證明與原本無異。
如不服本判決，應於判決送達後十日內向本院提出上訴狀( 應附繕本 )。
                                             書記官  林  順  能
中      華      民      國      八十九      年      一      月    十一  日
刑法第一百七十三條第一項：放火燒燬現供人使用之住宅或現有人所在之建築物、礦
坑、火車、電車或其他供水、陸、空公眾運輸之舟、車、航空機者，處無期徒刑或七
年以上有期徒刑。
第四項：預備犯第一項之罪者，處一年以下有期徒刑、拘役、三百元以下罰金。


司法院資訊處製作；財團法人民間司法改革基金會備份。
